【裁判字號】    98,上訴,820
【裁判日期】    980810
【裁判案由】    毒品危害防制條例
【裁判全文】
臺灣高等法院臺南分院刑事判決        98年度上訴字第820號
上  訴  人
即  被  告  甲○○
上列上訴人因違反毒品危害防制條例案件，不服臺灣臺南地方法
院98年度訴字第710號，中華民國98年6月24日第一審判決（起訴
案號：臺灣臺南地方法院檢察署98年度毒偵字第579號），提起
上訴，本院判決如下：
    主  文
上訴駁回。
    理  由
一、依刑事訴訟法第三百五十條、第三百六十一條、第三百六十
    二條、第三百六十七條規定，不服地方法院之第一審判決而
    上訴者，須提出上訴書狀，並應敘述具體理由，為上訴必備
    之程式；其所提出之書狀未敘述上訴理由，或僅曾以言詞陳
    述上訴理由者，均應於上訴期間屆滿後二十日內補提理由書
    於第一審法院。第一審法院經形式審查，認逾期未補提上訴
    理由者，應定期間先命補正；逾期未補正者，為上訴不合法
    律上之程式，應以裁定駁回。倘已提出上訴理由，但所提非
    屬具體理由者，則由第二審法院以上訴不合法律上之程式，
    判決駁回。而所謂具體理由，必係依據卷內既有訴訟資料或
    提出新事證，指摘或表明第一審判決有何採證認事、用法或
    量刑等足以影響判決本旨之不當或違法，而構成應予撤銷之
    具體事由，始克當之（例如：依憑證據法則具體指出所採證
    據何以不具證據能力，或依憑卷證資料，明確指出所為證據
    證明力之判斷如何違背經驗、論理法則）；倘僅泛言原判決
    認定事實錯誤、違背法令、量刑失之過重或輕縱，而未依上
    揭意旨指出具體事由，或形式上雖已指出具體事由，然該事
    由縱使屬實，亦不足以認為原判決有何不當或違法者（例如
    ：對不具有調查必要性之證據，法院未依聲請調查亦未說明
    理由，或援用證據不當，但除去該證據仍應為同一事實之認
    定），皆難謂係具體理由，俾與第二審上訴制度旨在請求第
    二審法院撤銷、變更第一審不當或違法之判決，以實現個案
    救濟之立法目的相契合，並節制濫行上訴（最高法院九十七
    年度台上字第八九二號刑事判決意旨參照）。
二、上訴意旨略以：(一)被告於九十七年六月三日強制戒治執行
    完畢後，復於九十八年二月三日因施用第一級毒品海洛因為
    警查獲，惟被告為戒除毒癮已於九十七年十二月三十一日自
    行至成大醫院服用美沙酮作為替代療法，又被告家中經濟情
    況不佳且有一位小兒麻痺姐姐需要照顧，希鈞院能給被告一
    次機會改判緩起訴。(二)被告於九十七年十二月十八日亦施
    用第一級毒品海洛因並遭另案判決有期徒刑九月（臺灣臺南
    地方法院98年度訴字第311號），兩案時間緊湊，請求合併
    審理云云，為此提起上訴。
三、經查：
  (一)上訴人即被告甲○○前因違反毒品危害防制條例（施用毒品
    ）案件，經原審法院以九十六年度毒聲字第三四號裁定送觀
    察、勒戒後，認有繼續施用毒品之傾向，而以九十六年度毒
    聲字第五八九號裁定令入戒治處所施以強制戒治，嗣於民國
    九十七年六月三日執行完畢，並經臺灣臺南地方法院檢察署
    檢察官以九十七年度戒毒偵字第一三二號處分書為不起訴處
    分確定。其另因竊盜案件分別經原審法院九十六年度易字第
    五三二號、九十六年度簡字第二五二四號判決判處有期徒刑
    確定，嗣並定應執行有期徒刑四月又十五日確定，甫於九十
    七年十一月三日縮刑期滿執行完畢。詎其猶不知悔改，於前
    揭強制戒治執行完畢出所後五年內，復基於施用第一級毒品
    之犯意，於九十八年二月三日十五時至十六時許，在其位於
    臺南市○○區○○街一○二巷十五弄一號住處，施用第一級
    毒品海洛因一次，於同年月六日十三時三十四分許，為警經
    其同意採集尿液送檢結果呈鴉片類（可待因及嗎啡）陽性反
    應。
  (二)原判決依憑上訴人即被告甲○○於警詢、偵查及原審中之自
    白，以及臺南市警察局第三分局偵辦甲○○涉嫌毒品危害防
    制條例案送驗尿液及年籍對照表、長榮大學於九十八年二月
    十八日確認報告、行政院衛生署藥物食品檢驗局八十一年九
    月八日（八一）藥檢壹字第八一一四八八五號函等件為證，
    並佐以被告查獲採尿時間，及其尿液送驗呈鴉片類（可待因
    及嗎啡）陽性反應之結果，認定被告自白於上開時、地，施
    用第一級毒品海洛因之犯行，足堪認定。
  (三)原判決以被告前因施用毒品案件，經原審法院以九十六年度
    毒聲字第五八九號裁定令入戒治處所施以強制戒治，並於九
    十七年六月三日強制戒治執行完畢，其於強制戒治執行完畢
    五年內之九十八年二月三日十五至十六時許，再犯本件施用
    毒品之罪，自應依法論科；且查海洛因係屬毒品危害防制條
    例第二條第二項第一款所列之第一級毒品，核其所為，係犯
    毒品危害防制條例第十條第一項之施用第一級毒品罪。被告
    施用前後持有第一級毒品之低度行為，應為其施用之高度行
    為所吸收，不另論罪。另被告有竊盜前科紀錄，亦有臺灣高
    等法院被告前案紀錄表附卷可參，其於受有期徒刑執行完畢
    後五年內故意再犯本件有期徒刑以上之罪，為累犯，應依法
    加重其刑。爰審酌被告迭經觀察、勒戒及強制戒治，仍未能
    體認施用毒品對於自身健康之危害，遠離毒品，惟曾自費至
    國立成功大學醫學院附設醫院參加美沙冬戒隱治療，有該院
    九十八年四月六日成附醫精神字第○九八○○○五七六四號
    函在卷可按，且犯後坦承犯行，足認有悔悟之心等一切情狀
    ，量處被告有期徒刑七月。
  (四)綜上，原審法院業已於判決書上記載其犯罪、事實、證據名
    稱及應適用之法條，從形式上觀察，原判決並無認定事實錯
    誤、量刑瑕疵或違背法令之情形。
四、本件上訴人即被告甲○○提起上訴，僅泛稱：被告已於九十
    七年十二月三十一日自行至成大醫院服用美沙酮作為替代療
    法云云，惟此業經原審審酌，已如上述，上訴人顯未依據卷
    內既有訴訟資料或提出新事證，具體指摘原審判決關於認定
    事實、證據審酌、適用法律及量刑，有何違法或不當之處，
    此部分所述即非具體理由。又上訴人主張家中經濟情況不佳
    且有一位小兒麻痺姐姐需要照顧，希能緩起訴云云，此部分
    所述形式上雖屬具體事由，然該事由縱使屬實，亦不足以認
    為原判決有何不當或違法，故亦非具體理由。從而，揆諸上
    揭說明，本件上訴顯不合法律上之程式，應予駁回，並不經
    言詞辯論為之。另上訴人請求將本案與另案合併審理，亦非
    必要，且本案既經以上訴無具體理由駁回，更無合併審理必
    要，附此敘明。
五、依刑事訴訟法第三百六十七條前段、第三百七十二條，判決
    如主文。
中    華    民    國    98    年    8     月    10    日
                  刑事第三庭    審判長法  官  陳義仲
                                      法  官  蔡勝雄
                                      法  官  蘇清水
以上正本證明與原本無異。
如不服本判決應於收受送達後10日內向本院提出上訴書狀，其未
敘述上訴理由者，並得於提起上訴後10日內向本院補提理由書（
均須按他造當事人之人數附繕本）「切勿逕送上級法院」。
                                      書記官  蔡蘭櫻
中    華    民    國    98    年    8     月    10    日


司法院資訊處製作；財團法人民間司法改革基金會備份。
